Minutes et répertoires du notaire François NUTRAT, 18 février 1619 - 12 janvier 1622 (étude VIII)
Archives nationales
- Minutes de François NUTRAT, 28 juillet 1601 - 12 janvier 1622; MC/ET/VIII/427 - MC/ET/VIII/607/A
  - Minutes. 1620, avril - juillet, avril - juillet 1620; MC/ET/VIII/604
    - Obligation de Antoine Du Rolet, conseiller, notaire et secrétaire du Roi, maison et couronne de France, demeurant près de la Porte Saint-Michel et Sabine Doudart, sa femme envers Anne Regnault, veuve de Samuel Dacolle, procureur en Parlement. (A la suite: 1626, 28 novembre, quittance), 31 mai 1620; MC/ET/VIII/604
    - Marché de maçonnerie-charpenterie-couverture par Philippe Gamard, maître maçon, Sébastien Bruand, maître charpentier et Georges Gilles, maître couvreur de maisons, à Henri de Savoie, duc de Nemours, pour tous travaux énumérés au marché, nécessaires à l'hôtel de Nemours, rue Pavée, et qui devront être terminés à la Saint-Jean-Baptiste prochaine, moyennant 1200 livres., 2 juin 1620; MC/ET/VIII/604
      marché; Gamard, Philippe; Bruand, Sébastien; Gilles, Georges; Savoie, Henri de, duc de Nemours; maçon; charpentier
    - Bail par Jean Henry, marchand libraire au Palais, pour un an,demeurant au Mont et paroisse Saint-Hilaire à Etienne Banqueteau, marchand libraire à Paris, d'une boutique située dans la cour du Palais, moyennant 100 livres., 4 juin 1620; MC/ET/VIII/604
    - GIROUD (Jean) Docteur ès arts et principal du collège de Montaigu, y demeurant. § Constitution par Guillaume FICQUET, marchand demeurant près de Villepreux et Jacques FICQUET son frère, laboureur en la ferme de Montaigu, sise au Bois d'Arcy, à Jean GIROUD, de 12 £. 10 s. de rente, moyennant 200 livres., 8 juin 1620; MC/ET/VIII/604
      constitution de rente; Giroud, Jean
    - CONSEILLER, NOTAIRE et SECRÉTAIRE du Roi CROISET (Jacques) CONSEILLER, NOTAIRE et SECRÉTAIRE du Roi et contrôleur en la chancellerie de France § Transport de rente à Jacques CROISET, 15 juin 1620; MC/ET/VIII/604
      transport de droits; Croiset, Jacques
    - CROISET (Jacques) Conseiller, notaire et secrétaire du Roi, contrôleur général en la chancellerie de France § Transport de rente par Claude FRANQUELIN, secrétaire du duc d'ANJOU et Marie FRANQUELIN, veuve de François RATHIER, à Jacques CROISET, 15 juin 1620; MC/ET/VIII/604
    - Constitution de Pierre Hattot, marchand de vins à Paris, à Alexandre Rebours,chevalier seigneur de Bertrandfosse, Plailly et autres lieux, demeurant rue des Mathurins, conseiller du Roi en ses conseils d'état et privé et Pr&ésident en sa cour des Aides, de 500 £. de rente, moyennant 8000 £. (comportant à la suite: 1621, 11 janvier,quittance de rachat d'une partie de la rente; même date, rachat de l'autre partie, par Georges Cornutz [Cornuty], Docteur régent en la Faculté de médecine de l'université de Paris,demeurant au Mont Sainte devant l'abbaye,ayant droit par échange de Alexandre Rebours et Marie de La Bruyère, sa femme)., 17 juin 1620; MC/ET/VIII/604
      échange; constitution de rente; Rebours, Alexandre
    - LENONCOURT (Antoine de) chevalier seigneur de MAROLLES et Marie d'ANGENNES, son épouse. § Quittance de Marie d'ANGENNES, femme et procuratrice de Antoine de LENONCOURT à Isabel CROISET, veuve de Guillaume NUTRAT, notaire au Châtelet (A la suite: 1620, 30 juin, ratification d'Antoine de LENONCOURT), 20 juin 1620; MC/ET/VIII/604
      quittance; Lenoncourt, Antoine de
    - Quittance de Marie d'Angennes, femme et procuratrice d'Antoine de Lenoncourt, à Isabelle Croiset, veuve de Guillaume Nutrat, notaire au Châtelet, tutrice de leurs enfants mineurs, de 1419 l. 9 s. 6 d. qui avaient été déposées ès mains dudit Nutrat., 20 juin 1620; MC/ET/VIII/604
      quittance; Angennes, Marie d' (15..-16..); Croiset, Isabelle; Lenoncourt, Antoine de; Nutrat Guillaume; notaire
    - Contrat d'apprentissage pour cinq ans, au profit de Louis Rozay, âgé de dix-neuf ou vingt ans, fils de Louis Rozay, voiturier par eau, et de Barbe Petit, demeurant à Maule, entre Charles Lhuissier, postulant à la charge de procureur en parlement, demeurant rue des Noyers, et Charles Chaillou, maître peintre sculpteur, demeurant rue de la Vieille-Draperie, devant l'église Sainte-Croix, sans débours de part ni d'autre, attendu que ledit Louis Rozay a déjà un bon commencement et advencement audit art de peinture., 22 juin 1620; MC/ET/VIII/604
      L'apprenti sera logé, nourri, chauffé et éclairé aux frais du maître.
      La cote donnée par l'instrument de recherche imprimé (MC/ET/VIII/600) est erronée; la cote exacte est MC/ET/VIII/604.
      Documents du Minutier central concernant les peintres, sculpteurs et graveurs au XVIIe siècle (1600-1650) [études I à X, 1955 actes], par Marie-Antoinette Fleury, tome I, Paris, S.E.V.P.E.N, 1969, pp. 114 115 (instrument de recherche imprimé dématérialisé, certaines notices sont plus détaillées dans la version intégrale accessible en ligne par la rubrique 'Autres instruments de recherche', voir contexte dans le Plan d’orientation général - Notaires de Paris, guides thématiques du Minutier).
      contrat d'apprentissage; Maule (Yvelines); Noyers (rue des); Vieille-Draperie (rue de la); Chaillou, Charles; Lhuissier, Charles; Petit, Barbe; Rozay, Louis; Rozay, Louis (père); Rozay, Louis(fils); peintre; procureur de justice (Ancien Régime); sculpteur; transporteur de marchandises; batelier
    - DANIEL (Nicolas) Conseiller du Roi auditeur en sa chambre des Comptes et Marie de MESGRIGNY, sa femme, demeurant rue du Grenier Saint-Lazare § Don mutuel., 27 juin 1620; MC/ET/VIII/604
      donation; Daniel, Nicolas
    - Quittance de François Destouches, secrétaire ordinaire de la chambre du Roi,demeurant rue du Grenier-Saint-Lazare agissant comme procureur d'André Roger et Jacques Musnier, receveurs et admodiateurs de l'abbaye de Lagny-sur-Marne., 2 juillet 1620; MC/ET/VIII/604
      quittance; Lagny-sur-Marne (Seine-et-Marne); Destouches, François; Roger, André; Musnier, Jacques; secrétaire
    - FRIZON (Pierre) chanoine et pénitencier de Reims § Transaction du Clergé de France dans laquelle il est convenu que Pierre FRIZON recevra 100 livres (A la suite: 1620, 8 août, 1621, 9 juin, quittance de Pierre FRIZON et autres)., 3 juillet 1620; MC/ET/VIII/604
      quittance; accord; Frizon, Pierre
    - Transaction entre les députés du Clergé de France, Bertrand d'Echaus, archevêque de Tours,conseiller du Roi en ses conseils d'état et privé et son premier aumônier, Jean David, archevêque de Sens Primat des Gaules et de Germanie à la suite de leur assemblée générale de 1619 à Blois, d'une part et Antoine Estienne,maître imprimeur,juré du Roi demeurant rue Saint-Jacques Paroisse Saint-Séverin, Sébastien Cramoisy,marchand libraire juré à Paris et d'autre part,concernant différentes ventes d'ouvrages traductions et autres impressions, ans laquelle il est convenu que les sieurs Gabriel Sionita, professeur du Roi en langue arabique rue des Amandiers, et Hesrondita, aussi professeur du Roi, recevront 400 livres .Il est fait mention d'un contrat concernant les œuvres de Saint-Jean Chrysostome, passé le 10 septembre 1615 par devant les mêmes notaires avec Claude Morel(A la suite: 1620, 8 août, 1621, 9 juin, quittances)., 3 juillet 1620; MC/ET/VIII/604
      quittance; accord; Sionita, Gabriel
    - Marché de menuiserie par Charles Martin, maître menuisier au faubourg Saint-Marcel, à Denis de Lusseux, marchand et bourgeois de Paris, pour refaire les croisées de chêne d'une maison rue des Postes, moyennant 45 livres., 3 juillet 1620; MC/ET/VIII/604
      marché; Martin, Charles; Lusseux, Denis; menuisier
    - Marché de menuiserie par Charles Martin, maître menuisier au faubourgs Saint-Marcel, demeurant Grande rue Mouffetard à Denis de lusseux, marchand bourgeois de Paris., 13 juillet 1620; MC/ET/VIII/604
      marché; Martin, Charles
    - Accord entre Abraham Lefébure marchand libraire-colporteur rue Saint-Jacques, paroisse Saint-Benoît et Louis Becquet, maître lunetier qui rétracte les injurés proférées contre l'honneur et la réputation d'Abraham Lefébure, en présence de Guillaume Dutrot, maître boursier, Gilles Hardel maître faiseur d'instruments de musique et Nicolas Hanteau, marchand libraire., 16 juillet 1620; MC/ET/VIII/604
      accord; Lefébure, Abraham
    - Bail par Nicolas Rousseau, curé de l'église Saint-Pierre-des-Arcis, à Servant Amyart, maître couvreur de maisons, de la maison dans laquelle ce dernier demeure qui est le presbytère de l'église Saint-Pierre-des-Arcis, pour 6 ans, moyenant 200 livres par an., 16 juillet 1620; MC/ET/VIII/604
      bail; Saint-Pierre-des-Arcis, église
    - Mise en apprentissage par François Galandins, maître fondeur de lettres d'imprimerie à Paris, pour 4 ans, de son fils François Galandins, âgé de 19 ans, chez Louis de Brotonne, maître serrurier demeurant rue de la Savaterie, sans aucun débours.(A la suite: 1622, 18 juillet, quittance et décharge)., 16 juillet 1620; MC/ET/VIII/604
    - LUNETIER (Me) BECQUET (Louis) rue de la Pelleterie § Accord, 16 juillet 1620; MC/ET/VIII/604
      accord; Becquet, Louis
    - Accord entre Abraham Lefébure, marchand libraire colporteur, d'une part, et Louis Becquet, maître lunetier, d'autre part, aux termes duquel celui-ci rétracte les injures qu'il avait proférées contre Lefébure, et ceci en présence de Guillaume Dutrot, maître boursier, de Gilles Hardel, maître facteur d'instruments de musique, et de Nicolas Hanreau, marchand libraire., 16 juillet 1620; MC/ET/VIII/604
    - Mise en apprentissage par François Galandins, maître fondeur de lettres d'imprimerie à Paris rue Saint-Étienne-des-Grès de son fils, François Galandins, chez Louis de Brotonne maître serrurier à Paris., 16 juillet 1620; MC/ET/VIII/604
      contrat d'apprentissage; Galandins, François
    - Titre-nouvel par Sébastien Vaulterot, joueur d'instruments, demeurant à Vouarces en Champagne, envers Charles de Palluau, écuyer, sieur de Saint-Saturnin, pour une terre sise au terroir de Saint-Saturnin, au lieudit Le Champ l'abbé., 23 juillet 1620; MC/ET/VIII/604
      Documents du Minutier central concernant l'histoire de la musique (1600-1650), par Madeleine Jurgens, tome I [études I à X, 1763 actes], Paris, Archives nationales, 1967, p. 633 (instrument de recherche imprimé dématérialisé, certaines notices sont plus détaillées dans la version intégrale accessible en ligne par la rubrique 'Autres instruments de recherche', voir contexte dans le Plan d’orientation général - Notaires de Paris, guides thématiques du Minutier).
      Date de révision: 2011,, 2013 (M. Ollion)
    - SAINT-SATURNIN en Champagne § Titre nouvel de Sébastien VAULTEROT, maître joueur d'instrument demeurant à Vouarces, envers Charles de PALLUAU, écuyer sr de SAINT-SATURNIN, pour une terre sise au terroir de SAINT-SATURNIN, lieu dit le champ l'abbé. (2 actes), 23 juillet 1620; MC/ET/VIII/604
      titre nouvel
    - CLAIREFONTAINE (Abbaye de) § Délivrance par Louis de HARVILLE, demeurant en l'Ile du Palais, aux religieux de l'Abbaye de CLAIREFONTAINE, d'une chapelle d'argent léguée par Antoine de BRUNFAY, abbé de Trouart, à ladite Abbaye de CLAIREFONTAINE, lors de son décès en la maison dudit de HARVILLE., 24 juillet 1620; MC/ET/VIII/604
    - MERCIER au Palais (marchand) bourgeois de Paris CLERGERY (Jean) demeurant rue de la Licorne § Apprentissage chez Jean CLERGERY, 31 juillet 1620; MC/ET/VIII/604
      contrat d'apprentissage; Clergery, Jean
    - Mise en apprentissage par Louis de Brotonne maître serrurier à Paris, pour 4 ans, de son fils, Louis de Brotonne, âgé de 15 ans, chez Jean Clergery, marchand mercier au Palais, moyennant six vingts livres. (A la suite: 1622, 18 juillet, quittance et décharge)., 31 juillet 1620; MC/ET/VIII/604
      contrat d'apprentissage; quittance
  - Minutes. 1620, août - décembre, août - décembre 1620; MC/ET/VIII/605
    - GERICOT (Etienne) maître aiguilletier, demeurant rue de la Lanterne § Inventaire après décès de Catherine CHEVILLON épouse de Etienne GERICOT à la requête de celui-ci., 4 août 1620; MC/ET/VIII/605
      inventaire; Gericot, Etienne
    - Mariage d'Olivier Bailleul, compagnon brodeur à Paris demeurant rue des Arcis, fils de feus Olivier Bailleul, laboureur à Hoqueville en Normandie et de Madeleine Choart, fille de défunt Robert Choart, maître brodeur à Paris et de Mathurine Batin, demeurant rue des Lavandières. Présence de Adrien Bailleul maître brodeur,, en présence de Nicolas Dupont maître brodeur parrain de la future épouse, Jean Messier brodeur et valet de chambre ordinaire du Roi, ami de la future épouse., 11 août 1620; MC/ET/VIII/605
      contrat de mariage; Choart, Madeleine
    - BIDAL (Benoît) Marchand au Palais, bourgeois de Paris, demeurant rue aux Fèves § Mise en apprentissage par Benoît Bidal, marchand au Palais de Nicolas Chrestien [Crestien], son filleul,fils de défunt Jacques Chrestien, marchand à Paris pour 6 ans chez Pierre Chappellain maître brodeur à Paris,demeurant au cloître et paroisse Saint-Opportune pour 6 ans, moyennant 60 l. (A la suite: 1624, 16 novembre, quittance)., 12 août 1620; MC/ET/VIII/605
      contrat d'apprentissage; quittance; Asfeld, Benoît Bidal d' (158.-1649)
    - CHAPPELLAIN (Pierre) maître brodeur à Paris, demeurant au cloître et paroisse Sainte-Opportune § Mise en apprentissage de Nicolas CRESTIEN chez. .., 12 août 1620; MC/ET/VIII/605
      contrat d'apprentissage; Chappellain, Pierre
    - Constitution par Isaac de La Grange, ci-devant principal du collège de la ville de Vendôme, chantre et chanoine ancien de l'église Saint-Georges dudit Vendôme à Pierre Massoud, marchand bourgeois de Paris, Mercier fournissant les écuries du Roi., 18 août 1620; MC/ET/VIII/605
      La Grange, Isaac de
    - CARMES RÉFORMES (réligieux des) du faubourg Saint-Germain-des-Prés § Vente par les marguilliers de Saint-Pierre-des-Arcis aux religieux des CARMES RÉFORMES, représentés par Frère Bernard de Saint-Joseph prieur, d'une pièce de terre sise au terroir Saint-Germain-des-Prés,lieu-dit le Paris près la Fosse-à-l'Aumônier moyennant 400 livres., 25 août 1620; MC/ET/VIII/605
    - RATHIER (Germain) Postulant au Châtelet, demeurant chez Marie FRANQUELIN, veuve de François RATHIER, sa mère, rue de la Vieille-Draperie § Constitution par Marie FRANQUELIN et Germain RATHIER à Isaac BUSNEL; Indemnité de Germain RATHIER à Marie FRANQUELIN (A la suite: 1622, 24 février, rachat par Germain RATHIER); Quittance de Catherine de MONANTHUEIL à Germain RATHIER, 31 août 1620 - 1er septembre 1620; MC/ET/VIII/605
      quittance; Rathier, Germain
    - Contrat d'apprentissage pour cinq ans, au profit de Jean Lefèvre, âgé de douze ans, entre Jean Lefèvre, conseiller du roi et lieutenant en l'élection de Paris, demeurant rue Beaubourg, son parrain, et Hubert Lesueur, sculpteur ordinaire du roi et maître sculpteur et peintre, moyennant 150 livres tournois., 1er septembre 1620; MC/ET/VIII/605
      L'apprenti est déjà depuis un an chez son maître, où il est nourri et chauffé. Son parrain l'entretient en vêtements, linge et chaussures.
      La cote donnée par l'instrument de recherche imprimé (MC/ET/VIII/601) est erronée; la cote exacte est MC/ET/VIII/605.
      Documents du Minutier central concernant les peintres, sculpteurs et graveurs au XVIIe siècle (1600-1650) [études I à X, 1955 actes], par Marie-Antoinette Fleury, tome I, Paris, S.E.V.P.E.N, 1969, p. 437 (instrument de recherche imprimé dématérialisé, certaines notices sont plus détaillées dans la version intégrale accessible en ligne par la rubrique 'Autres instruments de recherche', voir contexte dans le Plan d’orientation général - Notaires de Paris, guides thématiques du Minutier).
      contrat d'apprentissage; Beaubourg (rue); Lefèvre, Jean; Lesueur, Hubert; peintre; sculpteur; sculpteur
    - TRIBOLÉ (Nicolas) Conseiller du Roi et lieutenant général, criminel et examinateur au bailliage et siège présidial d'Auxerre, étant à présent logé dans l'enclos des Bernardins à Paris. § Quittance de rachat par Nicolas TRIBOLÉ comme tuteur de Germaine TRIBOLE, la fille qu'il a eue de défunte Jeanne PERREL, sa femme., 1er septembre 1620; MC/ET/VIII/605
      quittance; Tribolé, Nicolas
    - Quittance de Catherine de MONANTHUEIL, veuve de Pierre Rousset, avocat en la cour de Parlement, demeurant cloître Saint-Benoit à Germain Rathier, postulant au Châtelet, pour le rachat d'une rente., 1er septembre 1620; MC/ET/VIII/605
      quittance; Monanthueil, Catherine de
    - Marché par Abraham Lefébure ,libraire et colporteur à Paris, demeurant rue Saint-Jacques à Jean Mestais, maître imprimeur pour la fourniture de 2 figures de la Métamorphose d'Ovide, demeurant à la Porte Saint-Victor, paroisse Saint-Nicolas du Chardonnet., 4 septembre 1620; MC/ET/VIII/605
      marché; Lefébure, Abraham
    - IMPRIMEUR (Me) MESTAIS (Jean) demeurant près de la porte Saint-Victor § Marché à Jean MESTAIS, 4 septembre 1620; MC/ET/VIII/605
      marché; Mestais, Jean
    - HERVÉ (Jean) marchand (mercier) bourgeois de Paris, demeurant dans l'enclos du Palais, près du perron du côté de Saint-Barthélemy. § Inventaire après décès de Marie de RUFFIN, épouse de Jean HERVÉ, à la requête de celui-ci. (Inventaire des marchandises de mercerie), 7 septembre 1620; MC/ET/VIII/605
      inventaire; Hervé, Jean
    - MERCERIE (inventaire de marchandises de) § Inventaire après décès de Marie de RUFFIN, femme de Jean HERVE, marchand bourgeois de Paris demeurant en l'enclos du Palais, avec prisée de la boutique et marchandises de mercerie., 7 septembre 1620; MC/ET/VIII/605
      inventaire; Mercerie, inventaire de marchandises de
    - MERCIER (marchand) bourgeois de Paris HERVÉ (Jean) enclos du Palais § Inventaire après décès de Marie de RUFFIN, épouse de Jean HERVÉ, 7 septembre 1620; MC/ET/VIII/605
    - COMPANS (Pierre de) Premier huissier du Roi en sa cour de Parlement § Transport à Pierre de COMPANS; Déclaration., 12 septembre 1620; MC/ET/VIII/605
      cession; déclaration; Compans, Pierre de
    - SOREAU (Jean) Bourgeois de Paris, demeurant rue Quincampoix, héritier de défunte Elisabeth SOREAU, sa soeur, femme de Frédéric MOREL, lecteur du Roi en lettres grecques. § Transport par Jean SOREAU à Pierre de COMPANS, 1er huissier du Roi en sa cour de Parlement, pour demeurer quitte d'une somme dûe à la famille BARRIN.; Déclaration desd. BARRIN, 12 septembre 1620; MC/ET/VIII/605
      déclaration; Soreau, Jean
    - PARCHEMINIER du Roi et privilégié à Paris DEBAYE (Laurent) le jeune rue de la Vieille-Draperie § Marché de transport de parchemin à Laurent DEBAYE; TRansaction de Marie HACHETTE femme de Laurent DEBAYE, 13 septembre 1620 - 3 novembre 1620; MC/ET/VIII/605
      accord; marché; Debaye, Laurent
    - TRANSPORT (marché de) § Marché par Nicolas BOURDON, messager ordinaire des villes de Dinan, Lamballe, Saint-Brieuc à Paris, à Laurent DEBAYE, parcheminier du Roi, pour le transport de 300 bottes de parchemin, ou plus, à prendre en la ville de Josselin et à ramener à Paris, en la chambre ordinaire des parcheminiers de Paris, moyennant 15 livres par charge de 30 bottes., 13 septembre 1620; MC/ET/VIII/605
      marché; Transport, marché de
    - DEBAYE (Laurent) le jeune maître parcheminier du Roi et privilégié à Paris, demeurant rue de la Vieille Draperie. § Marché par Nicolas BOURDON, messager ordinaire des villes de Dinan, Lamballe, Saint-Brieuc, à Paris, à Laurent DEBAYE pour le transport de 300 boites de parchemin., 13 septembre 1620; MC/ET/VIII/605
      marché; Debaye, Laurent
    - MESSAGERIES des villes de Dinan, Lamballe, Saint-Brieuc à Paris § Marché de transport de parchemin par Nicolas BOURDON, messager ordinaire des MESSAGERIES des Villes de Dinan, Lamballe, Saint-Brieuc à Paris, à Laurent DEBAYE le jeune, parcheminier du Roi, de la ville de Josselin à Paris, moyennant 15 livres par charge de 30 bottes de parchemin., 13 septembre 1620; MC/ET/VIII/605
      marché
    - MESSAGER BOURDON (Nicolas) des villes de Dinan, Lamballe et Saint-Brieuc à Paris, demeurant à Renouard, près d'Argentan § Marché de transport par Nicolas BOURDON, 13 septembre 1620; MC/ET/VIII/605
      marché; Bourdon, Nicolas
    - PARCHEMINIERS (chambre ordinaire des) de Paris § Marché de transport de parchemin à Laurent DEBAYE le jeune, parcheminier du Roi, qui sera à déposer en la chambre ordinaire des PARCHEMINIERS, 13 septembre 1620; MC/ET/VIII/605
      marché; Parcheminiers, chambre ordinaire des
    - ETIENNE dit PERRUCHOT (Nicolas) marchand drapier et bourgeois de Paris, demeurant rue Saint-Antoine, à cause de Charlotte BOTHEREAU, sa femme, auparavant veuve de Thomas de LEU, graveur de figures en taille douce et tuteur de Charlotte de LEU, fille dudit défunt et de ladite BOTHEREAU § Bail d'une maison rue aux Fèves, enseigne de la Pyramide, par Nicolas ETIENNE dit PERRUCHOT et autres., 17 septembre 1620; MC/ET/VIII/605
      bail; Estienne dit Perruchot, Nicolas
    - LEU (Thomas de) Graveur de figures en taille douce § Bail par Nicolas ESTIENNE dit PERRUCHOT, marchand drapier, à cause de Charlotte BOTHEREAU, sa femme, auparavant veuve de .., tuteur de Charlotte de LEU, fille dud. défunt .. et de lad. BOTHEREAU, et par Philippe BOTHEREAU, huissier du Roi, à cause de Françoise de LEU sa femme, fille dud. défunt et de Marie CARON, sa première femme., 17 septembre 1620; MC/ET/VIII/605
      bail; Leu, Thomas de
    - Bail pour trois ans, par Nicolas Estienne, dit Perruchot, agissant au nom de Charlotte Bothereau, sa femme, veuve de Thomas de Leu, et comme tuteur de Charlotte de Leu, par Philippe Bothereau, huissier du roi en sa cour de parlement, demeurant rue Galande, et par Françoise de Leu, sa femme, à Jean Gautier, marchand au Palais, de la maison de la Pyramide sise rue aux Fèves, moyennant un loyer annuel de 400 livres tournois., 17 septembre 1620; MC/ET/VIII/605
      Documents du Minutier central concernant les peintres, sculpteurs et graveurs au XVIIe siècle (1600-1650) [études I à X, 1955 actes], par Marie-Antoinette Fleury, tome I, Paris, S.E.V.P.E.N, 1969, p. 445 (instrument de recherche imprimé dématérialisé, certaines notices sont plus détaillées dans la version intégrale accessible en ligne par la rubrique 'Autres instruments de recherche', voir contexte dans le Plan d’orientation général - Notaires de Paris, guides thématiques du Minutier).
      bail; Fèves (rue aux); Galande (rue); Justice (palais de); Pyramide (enseigne de la); Bothereau, Charlotte; Bothereau, Philippe; Estienne dit Perruchot, Nicolas; Gautier, Jean; Leu; Leu, Charlotte de; Leu, Françoise de; Leu, Thomas de; huissier; commerçant
    - FÉVES (rue aux) maison à l'enseigne contre le mur: la Pyramide § bail par les héritiers de défunt Thomas de LEU, graveur de figures en taille douce, pour 3 ans, à Jean GAULTIER, marchand au Palais, de la rue aux FÉVES, moyennant 400 £. de loyer annuel., 17 septembre 1620; MC/ET/VIII/605
      bail; Féves, rue aux
    - BOTHEREAU (Philippe) Huissier du Roi en sa cour de Parlement, demeurant rue Galande, à cause de Françoise de LEU, sa femme, fille de défunts Thomas de LEU, graveur de figures en taille douce et de Marie CARON. § Bail d'une maison rue aux Fèves, enseigne de La Pyramide, par Philippe BOTHEREAU et autres., 17 septembre 1620; MC/ET/VIII/605
      bail; Bothereau, Philippe
    - CABARETIERS privilégiés suivant la Cour (L'un des 25 marchands) DEGRES (Mathurin); marchand de vins bourgeois de Paris, demeurant rue planche-Mibray. § Vente de la charge de Mathurin DEGRES à M. DEGRES, 24 septembre 1620; MC/ET/VIII/605
    - VINS (marchand de) bourgeois de Paris GRUYN (Philippe) demeurant rue de la Juive, à la Pomme de Pin et l'un des 25 marchands cabaretiers privilégiés suivant la cour § Vente par Philippe GRUYN de sa charge de cabaretier, 24 septembre 1620; MC/ET/VIII/605
      acte de vente; Gruyn, Philippe